臺灣臺北地方法院刑事判決　　　　　　　100年度交訴字第1號
公　訴　人　臺灣臺北地方法院檢察署檢察官
被　　　告　陳昆培
上列被告因公共危險案件，經檢察官提起公訴（99年度調偵字第
1365號），因被告於準備程序中先就被訴事實為有罪陳述，經本
院合議庭裁定適用簡式審判程序，茲判決如下：
    主  文
陳昆培駕駛動力交通工具肇事，致人受傷而逃逸，累犯，處有期
徒刑陸月，如易科罰金，以新臺幣壹仟元折算壹日。
    事  實
一、陳昆培前於民國96年間，因業務過失傷害案件，經本院96年
    度交易字第411號判處有期徒刑4月，如易科罰金，以新臺幣
    （下同）1,000元折算1日，減為有期徒刑2月，如易科罰金
    以1,000元折算1日確定，於96年11月27日易科罰金執行完畢
    。於99年7月7日晚間21時許，陳昆培駕駛車牌號碼776-YH號
    （起書誤為776-YN號）營業小客車，沿臺北市○○區○○路
    5 段西往東方向行駛，至該路5段8號前，不慎追撞同向前方
    由李天皓駕駛之車牌號碼2220-YN號自用小客車（無人受傷
    ）。雙方等待警方到場處理後，達成私下和解共識，而在警
    方離去後，陳昆培未留下聯絡方式給李天皓，即欲駕車離去
    ，李天皓見狀，即趴在陳昆培所駕營業小客車前以身體阻擋
    ，詎陳昆培竟基於傷害犯意，不顧李天皓趴在其營業小客車
    引擎蓋上，仍加速前行，直到前方路口紅燈處猛然煞車，使
    李天皓從其車上跌落在地，因而受有頭部、背部、上肢挫傷
    等傷害（傷害部分業據撤回告訴，經檢察官為不起訴處分確
    定）。陳昆培肇事後，明知其已駕車肇事致人受傷，應即採
    取救護或其他必要之措施，並應向警察機關報告，不得駛離
    ，其竟未停留現場查看，亦未為任何必要之救護、報警措施
    ，即因畏責，竟基於肇事逃逸之犯意，未下車查看李天皓之
    傷勢，亦未對之實下救護，即逕自駕車逃逸。嗣由李天皓記
    下陳昆培所駕駛上揭車牌號碼後報警，由警方循線通知陳昆
    培到案詢問後，而為警循線查悉上情。
二、案經李天皓訴由臺北市政府警察局信義分局報請臺灣臺北地
    方法院檢察署檢察官偵查起訴。
    理  由
一、程序方面：
    本件被告陳昆培所犯肇事逃逸罪，並非死刑、無期徒刑或最
    輕本刑為3年以上有期徒刑之罪，亦非高等法院管轄第一審
    案件，於準備程序進行中，被告先就被訴事實為有罪之陳述
    ，經告知被告簡式審判程序之旨，並聽取檢察官及被告之意
    見後，本院合議庭裁定由受命法官進行簡式審判程序，是本
    件之證據調查，依刑事訴訟法第273條之2規定，不受同法第
    159條第1項、第161條之2、第161條之3、第163條之1及第
    164條至第170條規定之限制，合先敘明。
二、認定犯罪事實所憑證據及理由：
    上揭犯罪事實，業據被告陳昆培於偵查及本院審理時坦承不
    諱（見99年度偵字第21547號偵查卷第40至41頁、本院99年2
    月16日準備程序筆錄及審理筆錄），並據證人即告訴人李天
    皓於警詢及檢察官訊問時證述綦詳（見同上偵查卷第4至5頁
    、第6至7頁、第41至42頁），核與目擊證人林聖祥於偵查中
    證述情節相符（見同上偵查卷第42至43頁），並有道路交通
    事故現場圖1份、臺北市政府警察局信義分局交通分隊道路
    交通事故補充資料表1份、道路交通事故談話紀錄表3份、道
    路交通事故當事人登記聯單1份、事故現場及車輛受損情形
    照片6幀、被告營業小客車執業登記資料1份及臺北醫學大學
    附設醫院99年7月8日所出具告訴人李天皓之診斷證明書影本
    1 份卷可稽（見同上偵查卷第21至30頁、第18頁）。足徵被
    告自白與事實相符。本件事證明確，被告犯行堪予認定，應
    依法論科。
三、論罪科刑理由：
  (一)核被告所為，係犯刑法第185條之4之駕駛動力交通工具肇事
    致人受傷而逃逸罪。
  (二)被告有事實欄所載犯罪前科及刑之執行情形，有臺灣高等法
    院被告前案紀錄表在卷可查，被告於有期徒刑執行完畢後，
    5年以內故意再犯有期徒刑以上之罪，為累犯，應依刑法第
    47條第1項規定，加重其刑。
  (三)又本件被告因認其肇事情節輕微，一時思慮未周，抱持僥倖
    心態，即逕行離去，雖屬可議，惟犯後始終坦承犯行，偵查
    中已與告訴人成立調解，並依調解筆錄內容賠償被害人，且
    經告訴人同意撤回對被告之刑事告訴及拋棄本件其餘民事請
    求權（此有臺北市中正區調解委員會調解書及合作金庫銀行
    存款憑條影本4份附卷可稽，見99年度調偵字第1365號偵查
    卷第2頁及本院卷），及被告於偵查及審理時坦承犯行不諱
    ，頗知悔悟，因認其犯後態度良好，已知悔悟。另參酌本件
    肇事起因實係被告不慎擦撞告訴人所駕車輛後，雙方報警處
    理，嗣雙方達成私下和解共識，被告因以計程車為家，無固
    定住所，故僅留下行動電話給被害人，因被害人認只留電話
    沒有用，而不讓被告離開，被告一時失慮而仍駕車前行，致
    被害人受傷，所幸告訴人所受傷勢尚屬輕微，兼衡被告於肇
    事後因一時緊張而離開現場，惡性非大，本院斟酌上情，認
    情輕法重，被告犯罪情狀尚堪憫恕，依累犯加重其刑後，縱
    科處法定刑之最低度有期徒刑7月，猶嫌過重，爰依刑法第
    59條之規定，酌減其刑。上述加重、減輕情形，應予先加後
    減。暨審酌被告之品性、生活狀況、智識程度、犯罪手段等
    一切情狀，爰量處如主文所示之刑，並諭知易科罰金之折算
    標準，以示懲儆。
據上論斷，應依刑事訴訟法第273條之1第1項、第299條第1項前
段，刑法第185條之4、第47條第1項、第59條、第41條第1項前段
，刑法施行法第1條之1，判決如主文。
本案經檢察官林淑玲到庭執行職務
中    華    民    國   100    年    3     月    2     日
                        刑事第十二庭  法  官  陳慧萍
以上正本證明與原本無異。
如不服本判決應於收受送達後10日內向本院提出上訴書狀，並應
敘述具體理由；其未敘述上訴理由者，應於上訴期間屆滿後20日
內向本院補提理由書（均須按他造當事人之人數附繕本）「切勿
逕送上級法院」。
                                      書記官  黃慧怡
中    華    民    國   100    年    3     月    2     日
附錄本案論罪科刑法條：
中華民國刑法第185條之4
（肇事遺棄罪）
駕駛動力交通工具肇事，致人死傷而逃逸者，處 6 月以上 5 年
以下有期徒刑。